臺灣板橋地方法院刑事判決　　　　　　　94年度易字第1653號
公　訴　人　臺灣板橋地方法院檢察署檢察官
被　　　告　甲○○
　　　　　　　　　　（另案於臺灣臺北監獄臺北分監執行）
上列被告因違反毒品危害防制條例案件，經檢察官提起公訴（九
十四年度毒偵字五八五三號），被告於本院準備程序中就被訴事
實為有罪之陳述，經告知被告簡式審判程序之旨，並聽取當事人
之意見後，合議庭裁定由受命法官獨任進行簡式審判程序，判決
如下：
    主    文
甲○○施用第二級毒品，累犯，處有期徒刑拾月。扣案附著第二
級毒品安非他命殘渣（量微無法析離秤重）之分裝袋貳只均沒收
銷燬之。又扣案之吸食器壹個沒收。
    犯罪事實
一、甲○○前於民國八十八年間因施用毒品案件，經依本院八十
    八年度毒聲字第六一七八號裁定送觀察、勒戒後，認無繼續
    施用毒品之傾向而釋放出所，並由臺灣板橋地方法院檢察署
    檢察官以八十八年度毒偵字第一四一七號為不起訴處分確定
    。又於同年間因施用毒品案件，經依本院八十八年度毒聲字
    第七八七三號裁定送觀察、勒戒後，認有繼續施用毒品之傾
    向，除經依本院八十九年度毒聲字第一四號裁定令入戒治處
    所施以強制戒治，嗣因執行強制戒治成效及格，無繼續戒治
    之必要，本院以八十九年度毒聲字第三四七七號裁定停止戒
    治，所餘期間付保護管束，於八十九年六月二十六日釋放出
    所，詎於保護管束期間內再施用毒品而違反保護管束應遵守
    事項情節重大，本院以八十九年度毒聲字第六四八八號裁定
    撤銷停止戒治，再令入戒治處所施以強制戒治，於九十年六
    月十五日戒治期滿釋放出所外，並經本院以八十九年度易字
    第一八五九號判處有期徒刑五月，如易科罰金，以三百元折
    算一日確定；而其於停止戒治付保護管束期間內施用毒品犯
    行，另經本院以九十年度易字第一二四號判處有期徒刑三月
    ，如易科罰金，以三百元折算一日確定。詎甲○○於戒治期
    滿釋放出所後，旋於九十年間再施用毒品，除經依本院九十
    年度毒聲字第三八七七號裁定令入戒治處所施以強制戒治，
    於九十一年九月二十七日戒治期滿釋放出所外，並經本院以
    九十年度易字第三五五七號判處有期徒刑六月，如易科罰金
    ，以三百元折算一日確定；於九十一年九月二十七日入監服
    刑，於九十二年二月八日執行徒刑完畢。至甲○○犯首揭二
    罪所科刑罰則接續執行，於九十二年四月二十四日入監服刑
    ，於九十二年十二月十五日縮短刑期執行完畢。另於九十三
    年間又施用毒品，經本院以九十三年度簡字第二０七三號判
    處有期徒刑五月，如易科罰金，以三百元折算一日確定，於
    九十三年九月一日入監服刑，於九十四年一月三十一日執行
    徒刑完畢（於本案構成累犯）。復於九十四年間因施用毒品
    案件，經本院於九十四年七月十三日以九十四年度簡字第三
    二一六號判處有期徒刑六月，如易科罰金，以三百元折算一
    日，於九十四年九月五日確定，於九十四年十月五日入監執
    行迄今。
二、甲○○竟猶不思戒絕毒癮，於九十四年九月三十日晚間某時
    許（檢察官起訴書誤載為九十四年十月四日上午九時許），
    在臺北縣板橋巿中正路二一六巷八號三樓住處內，以將第二
    級毒品安非他命置於吸食器內點火加熱燒烤產生煙霧吸聞之
    方式，施用第二級毒品安非他命一次。嗣於九十四年十月四
    日上午十一時三十分許，因另案經警前往上址執行拘提，當
    場扣得其所有供施用第二級毒品安非他命所用之吸食器一個
    、附著第二級毒品安非他命殘渣（量微無法析離秤重）之分
    裝袋二只，並採集其尿液送驗結果，呈安非他命類陽性反應
    ，始查獲上情。
三、案經臺北縣政府警察局海山分局報請臺灣板橋地方法院檢察
    署檢察官偵查起訴，甲○○於本院準備程序中就被訴事實為
    有罪之陳述，經告知甲○○簡式審判程序之旨，並聽取當事
    人之意見後，合議庭裁定由受命法官獨任進行簡式審判程序
    。
    理    由
一、訊據被告甲○○對於在前述時間及地點施用第二級毒品安非
    他命之事實均自白不諱（見本院九十四年十二月二十六日準
    備程序筆錄），而其於九十四年十月四日下午一時許為警採
    集尿液送臺灣檢驗科技股份有限公司以ＧＣ／ＭＳ氣相層析
    ／質譜儀法確認檢驗結果，呈安非他命類陽性反應，有該公
    司出具之濫用藥物尿液檢驗報告以及臺北縣政府警察局海山
    分局毒品危害防制條例被移送者姓名暨尿液編號代碼對照表
    各一件附卷可稽（見臺灣板橋地方法院檢察署九十四年度毒
    偵字第五八五三號偵查卷第二十一頁及第三十九頁）；且有
    被告所有供施用第二級毒品所用之吸食器一個、附著第二級
    毒品安非他命殘渣（量微無法析離秤重）之分裝袋二只扣案
    可資佐證，足認被告自白確與事實相符。再者，被告前於八
    十八年間因施用毒品案件，經依本院八十八年度毒聲字第六
    一七八號裁定送觀察、勒戒後，認無繼續施用毒品之傾向而
    釋放出所；又於同年間因施用毒品案件，經依本院八十八年
    度毒聲字第七八七三號裁定送觀察、勒戒後，認有繼續施用
    毒品之傾向，經依本院八十九年度毒聲字第一四號裁定令入
    戒治處所施以強制戒治，嗣因執行強制戒治成效及格，無繼
    續戒治之必要，本院以八十九年度毒聲字第三四七七號裁定
    停止戒治，所餘期間付保護管束，於八十九年六月二十六日
    釋放出所，詎於保護管束期間內再施用毒品而違反保護管束
    應遵守事項情節重大，本院以八十九年度毒聲字第六四八八
    號裁定撤銷停止戒治，再令入戒治處所施以強制戒治，於九
    十年六月十五日戒治期滿釋放出所；詎被告於戒治期滿釋放
    出所後，旋於九十年間再施用毒品，經依本院九十年度毒聲
    字第三八七七號裁定令入戒治處所施以強制戒治，於九十一
    年九月二十七日戒治期滿釋放出所等事實，併有臺灣板橋地
    方法院檢察署檢察官九十四年度核退毒偵字第一一二二號聲
    請簡易判決處刑書、本院九十四年度簡字第三二一六號刑事
    簡易判決書各一件（見同上偵查卷第四十一頁至第四十二頁
    及第五十一頁至第五十二頁）以及臺灣高等法院被告前案紀
    錄表一份存卷足憑。是被告於強制戒治執行完畢釋放出所後
    ，五年內再犯本案施用第二級毒品犯行堪以認定，應予依法
    論罪科刑。
二、核被告所為，係犯毒品危害防制條例第十條第二項之施用第
    二級毒品罪。其施用第二級毒品安非他命前、後非法持有第
    二級毒品安非他命之低度行為，應為其施用該毒品之高度行
    為所吸收，均不另論罪。又被告於九十三年間因施用毒品案
    件，經本院以九十三年度簡字第二０七三號判處有期徒刑五
    月，如易科罰金，以三百元折算一日確定，於九十三年九月
    一日入監服刑，於九十四年一月三十一日執行徒刑完畢，有
    臺灣高等法院被告前案紀錄表一件在卷足憑，其於五年內再
    犯本案有期徒刑以上之罪，為累犯，應依刑法第四十七條規
    定加重其刑。爰審酌被告前已因施用毒品，經獲得不起訴處
    分之寬典，復入監執行徒刑完畢，仍不能戒除毒癮，再次漠
    視法令禁制而犯本罪，顯見其自制能力甚低，惟其施用毒品
    所生危害，實以自戕身心健康為主，對於他人生命、身體、
    財產等法益，尚無明顯而重大之實害，兼衡其施用毒品之次
    數以及犯罪後坦承犯行之態度等一切情狀，量處如主文所示
    之刑，以資懲儆。
三、扣案之分裝袋二只，皆因附著第二級毒品安非他命殘渣（量
    微無法析離秤重）而無法分離，均應依毒品危害防制條例第
    十八條第一項前段規定沒收銷燬之。又扣案之吸食器一個，
    係被告所有供施用第二級毒品安非他命所用之物，業經其供
    承在卷（見本院九十四年十二月二十六日簡式審判筆錄），
    爰依刑法第三十八條第一項第二款規定宣告沒收。
據上論斷，應依刑事訴訟法第二百七十三條之一第一項、第二百
九十九條第一項前段，毒品危害防制條例第十條第二項、第十八
條第一項前段，刑法第十一條前段、第四十七條、第三十八條第
一項第二款，判決如主文。
本案經檢察官陳鴻濤到庭執行職務。
中　　華　　民　　國　　94　　年　　12　　月　　30　　日
                  刑事第七庭  法　官  王　瑜　玲
上列正本證明與原本無異。
如不服本判決，應於判決送達後10日內向本院提出上訴狀（應附
繕本），上訴於臺灣高等法院。
中　　華　　民　　國　　95　　年　　1 　　月　　2 　　日
                              書記官  黃  頌  棻
附錄本案論罪科刑法條全文：
毒品危害防制條例第十條
施用第一級毒品者，處六月以上五年以下有期徒刑。
施用第二級毒品者，處三年以下有期徒刑。
